【裁判字號】    99,易,308
【裁判日期】    990409
【裁判案由】    傷害等
【裁判全文】
臺灣高雄地方法院刑事判決               99年度易字第308號
公  訴  人  臺灣高雄地方法院檢察署檢察官
被      告  乙○○
上列被告因傷害等案件，經檢察官提起公訴（98年度偵字第3175
6 號），本院判決如下：
    主    文
乙○○共同犯傷害罪，累犯，處有期徒刑肆月，如易科罰金，以
新台幣壹仟元折算壹日。又共同犯恐嚇危害安全罪，累犯，處有
期徒刑月，如易科罰金，以新台幣壹仟元折算壹日。應執行有
期徒刑陸月，如易科罰金，以新台幣壹仟元折算壹日。
    事    實
一、乙○○前於民國（下同）77年間因懲治盜匪條例、竊盜等案
    件，經本院以77年度重訴字第53號判決，判處應執行有期徒
    刑15年確定，嗣經裁定減刑並定應執行刑為14年5 月確定，
    於78年3 月18日入監執行，並於85年1 月27日假釋出監。嗣
    假釋中，復於88年間因施用毒品案件，經本院以90年度訴字
    第767 號判決判處有期徒刑7 月確定，而遭撤銷假釋，於90
    年5 月2 日入監執行殘刑6 年11月又9 日，且於95年12月15
    日接續執行施用毒品罪刑，並於96年7 月14日執行完畢。詎
    仍不知悔改，於98年8 月11日18時56分許，騎乘其所有車牌
    號碼OGE-60 3重型機車，後方搭載1 姓名年籍不詳之成年男
    子，行經高雄市○○區○○路96號「明正補習班」前，見甲
    ○○帶其女兒前往補習，2 人遂基於傷害及恐嚇之犯意聯絡
    ，乙○○坐在該重型機車上，指示該不知名男子：「就是他
    」，推由該男子以手持鋁球棒方式毆打甲○○，使甲○○受
    有右大腿、右手臂、右手拇指及腰部扭挫傷等傷害；其後乙
    ○○並向甲○○出言恫嚇：「如果你繼續告他，我會再來找
    你」等語，致甲○○心生畏懼。嗣甲○○報警處理，因而循
    線查悉上情。
二、案經甲○○告訴由高雄市政府警察局丙○分局移送臺灣高雄
    地方法院檢察署檢察官偵查起訴。
    理    由
壹、證據能力部分：
    本判決理由所援用之證據資料（含供述證據及非供述證據）
    ，被告、公訴人於本院言詞辯論終結前，均同意具證據能力
    （參本院2 卷第125 頁），本院審酌上開證據之作成，並無
    違法或不當情形，且與本案待證事實相關，適當作為證據，
    依刑事訴訟法第159 條之5 第1 項之規定，認有證據能力。
貳、實體部分：
一、訊據被告矢口否認有傷害、恐嚇告訴人之犯行，辯稱：伊不
    認識被害人，且案發時不在現場，當時伊正在三民公園，伊
    沒有載人在上述地點持球棒毆打被害人云云。惟查：
  (一)上開事實，業據證人即被害人甲○○於偵訊及本院審理中具
    結證述，並有甲○○指認被告口卡片、移送機關受理刑事案
    件報案三聯單、調閱路口監視畫面照片、車籍查詢資料詳細
    畫面、台灣高雄第二監獄受刑人在監執行證明書各1 份在卷
    可稽（參偵卷第15至17、20至22、27、28頁）。再甲○○遭
    被告及該不知名男子持球棒傷害後，受有右大腿、右手臂、
    右手拇指及腰部扭挫傷等傷害，有建安中醫診所98年9 月17
    日診斷證明書在卷足參（參偵卷第18頁）；而甲○○所受上
    開傷勢與被告傷害行為間，有相當因果關係，亦堪認定。
二、被告雖以上開情詞置辯。惟查：
  (一)證人甲○○於偵訊時證稱：被告於上開時地，騎乘車號OGE-
    603 機車，後方搭載1 人，後載之人手持棒球棒，當時伊騎
    機車載伊女兒前往補習，伊已經下車時，被告說：「就是這
    個人，打他」，接著後方之人就手持鋁棒打傷伊，伊有看到
    騎機車的被告長相，可確認騎機車之人為被告；且被告打完
    伊之後，還對伊說：「如果你繼續告他，我會再來找你」，
    （提示被告照片，是否為騎機車之人？）是等語；且除同上
    證述外，並於本院審理時補充證稱：伊當天是先到伊女兒就
    讀國小接她下課，再到伊母親前鎮區○○○路住處，然後才
    出發載伊女兒去補習；伊（在廣西路補習班）停車後，伊女
    兒就下車，被告載1 個不詳男子停在伊機車後面，該男子就
    拿出事先帶來之鋁棒，朝著伊及伊女兒打，伊就擋著，讓伊
    女兒先躲到補習班內，此時該男子仍繼續打伊，伊當時右大
    腿、右手臂、右手拇指及腰部都受傷；接著被告就對伊說上
    開恐嚇的話，伊可確定講該恐嚇話之人就是在庭之被告，伊
    有看清楚，是被告沒錯，因被告跑到伊女兒上課之補習班，
    且他說會再來找伊，所以伊會害怕等語明確（參偵卷第30、
    31 頁 ，本院2 卷第140 反至142 正頁），參核相符。參諸
    被告於偵審中坦承：伊當日所騎乘之車號OGE-603 重型機車
    確實為伊所有，與卷內車籍查詢資料參核（參偵卷第20、31
    頁，本院2 卷第144 反頁），亦屬相符。
  (二)再依警方自案發時間、地點前雙方經過附近路口所調取之監
    視錄影畫面發現：高雄市前鎮區○○○路與正勤路口（向東
    ，18時45分4 秒，告訴人騎機車載其女兒經過；18時45分16
    秒，被告與該名不詳男子所騎機車尾隨被害人）、英德街與
    廣州三街口（向北，18時54分0 秒，告訴人機車經過；18時
    54分5 秒，被告機車尾隨在後）、廣西路與廣州三街口（向
    南，18時54分19秒，被告機車經過）等情（參偵卷第15至17
    頁），顯見被告後載該不詳男子騎機車確實尾隨告訴人機車
    至廣西路「明正補習班」無訛，則被告所辯並未到場云云，
    即無可採。而被告案發期間雖因案執行，但當時業經保外就
    醫在外（目前仍經法務部准展延保外就醫1 個月），有被告
    受刑人在監執行證明書、法務部99年2 月26日法矯決字第09
    99008509號函在卷可佐（參偵卷第21頁，本院2 卷第119 頁
    ）。又被告所辯伊人當時正在三民公園，上開機車是借給友
    人云云，然被告迄至本案言詞辯論終結，並未舉出其於案發
    時正在三民公園附近（高雄市○○區○○路、吉林街、松江
    街及察哈爾街周邊），或不在案發現場之證據；亦未舉出向
    其借用機車男子之姓名年籍住址、聯絡方式以供本院調查，
    自無從憑採。復依一般社會通常經驗，排氣量125CC 重型機
    車價值不斐，被告具有正常之知識經驗，謂其隨意借給僅在
    公園偶遇不詳姓名之人、甚至無法提出借據或可資擔保返還
    之人云云，顯與一般人社會通念及經驗法則有悖。是被告上
    開所辯，顯係犯後飾卸之詞，不足採信。
  (三)綜上所述，被告確有上開傷害、恐嚇危害安全之犯行，事證
    明確，堪以認定，應依法論科。
三、按刑法第305 條所謂致生危害於安全，係指受惡害之通知者
    ，因其恐嚇，生安全上之危險與實害；且係以使人生畏怖心
    為目的，而通知將加惡害於被害人而言（參最高法院52年台
    上字第751 號判例意旨）。本件被告與該不知名男子騎機車
    尾隨告訴人機車之後，至上開補習班後，指示該不詳姓名男
    子持球棒對告訴人為傷害後，復對告訴人恫嚇稱：「如果你
    繼續告他，我會再來找你」等語，自足以使告訴人心生畏懼
    ，而致生危害其生命安全。核被告所為，係犯刑法第277 條
    第1 項之傷害罪，及同法第305 條之恐嚇危害安全罪。被告
    與該不詳姓名男子就上開2 罪，互有犯意聯絡及行為分擔，
    應論以共同正犯。被告所犯上開2 罪，犯意不同、手段互異
    、犯罪構成要件不同，應論以數罪併罰之。又被告前有事實
    欄論罪科刑及執行之前科，並於96年7 月14日有期徒刑執行
    完畢，有台灣高等法院被告前案紀錄表在卷可參，其於5 年
    以內故意再犯本件有期徒刑以上之罪，為累犯，應依刑法第
    47 條 第1 項規定均加重其刑。爰審酌被告對於素不認識之
    人身體安全，未予應有之尊重，任意持球棒毆傷告訴人，且
    恫嚇危害其生命安全，惹起本件犯行，實有不該，復屬累犯
    ，犯後否認犯行，迄未賠償被害人之損害，已具惡性；惟念
    其手段尚未致嚴重傷害，暨其犯罪之動機、目的等一切情狀
    ，分別量處如主文所示之刑，並依法定其應執行之刑，且諭
    知如易科罰金之折算標準，以資懲儆。
四、至被告與該不知名男子於本案犯傷害、恐嚇罪所用之球棒1
    支，非屬違禁物，且未扣案，尚無證據證明為被告或該名共
    犯所有之物，為免執行上困擾，爰不另為沒收之宣告，附此
    敘明。
據上論結，應依刑事訴訟法第299 條第1 項前段，刑法第28條、
第277 條第1 項、第305 條、第47條第1 項、第51條第5 款、第
41條第1 項前段，刑法施行法第1 條之1 ，判決如主文。
本案經檢察官丁○○到庭執行職務。
中    華    民    國    99    年    4     月    9     日
                  刑事第二庭    法  官  李昆南
以上正本證明與原本無異。
如不服本判決應於收受送達後10日內向本院提出上訴書狀，並應
敘述具體理由；如未敘述上訴理由者，應於上訴期間屆滿後20日
內向本院補提理由書（均須按他造當事人之人數附繕本）「切勿
逕送上級法院」。
中    華    民    國    99    年    4     月    9     日
                                書記官  莊永利
附錄本案論罪之法條：
中華民國刑法第277 條第1項（普通傷害罪）
傷害人之身體或健康者，處3 年以下有期徒刑、拘役或1 千元以
下罰金。
中華民國刑法第305條
以加害生命、身體、自由、名譽、財產之事，恐嚇他人致生危於
安全者，處2 年以下有期徒刑、拘役或300 元以下罰金。

司法院資訊處製作；財團法人民間司法改革基金會備份。
